臺灣士林地方法院刑事判決　　　　　　100年度審易字第703號
公　訴　人　臺灣士林地方法院檢察署檢察官
被　　　告　曾智奎
上列被告因竊盜案件，經檢察官提起公訴（100 年度偵字第2911
號），被告於本院準備程序中就被訴事實為有罪之陳述，經本院
裁定改依簡式程序審理，並判決如下：
    主  文
曾智奎攜帶兇器竊盜，累犯，處有期徒刑捌月。
    事  實
一、曾智奎前因竊盜案件，經臺灣桃園地方法院以95年度易字第
    1263號判決判處有期徒刑6 月確定，嗣經裁定減為有期徒刑
    3 月確定，已於民國96年9 月30日縮刑期滿執行完畢。詎其
    猶不知悛悔，於99年9 月5 日下午5 時30分許，行經新北市
    八里區○○○道網球場前某停車格，見劉銘傑所使用之車牌
    號碼為7198-KL 號自用小客車停放該處，認有機可乘，竟基
    於意圖為自己不法所有之犯意，先持隨地拾得之石頭，擊破
    該車右前三角窗（毀損部分未據告訴），再開啟車門進入車
    內，持客觀上可供兇器使用之斜口鉗1 支，將該車內DVD 觸
    控主機電線剪斷抽出，將該DVD 觸控主機竊取得手，並逃逸
    離去。嗣劉銘傑於同日晚間7 時10分許發現其車輛遭人破壞
    而報警處理，為警在該車右前門內側處採集可疑血跡檢體送
    驗結果，與檔存曾智奎之DNA-STR 型別相符，始循線查悉上
    情。
二、案經新北市政府警察局蘆洲分局報請臺灣士林地方法院檢察
    署檢察官偵查起訴。
    理  由
一、上揭事實，業據被告曾智奎於警詢時、本院準備程序及審理
    時坦承不諱（分見偵卷第5 至6 頁，本院卷第21頁背面、第
    23頁背面、第24頁），核與證人即被害人劉銘傑於警詢時所
    證述其所有之前揭車輛右前三角窗曾遭人擊破並竊取車內DV
    D 觸控主機之失竊情節相符（見偵卷第8 至10頁），並有刑
    事案件證物採驗紀錄表、內政部警政署刑事警察局100 年1
    月20日刑醫字第1000000176號鑑定書影本、臺北縣政府警察
    局99年11月12日北縣警鑑字第0990184480號鑑驗書影本各1
    份及現場照片影本25張等在卷可稽（見偵卷第14至19頁、第
    27至39頁）。足認被告前開自白與事實相符，足以採信。本
    件事證明確，被告竊盜犯行堪予認定，應依法論科。
二、被告行為後，刑法第321 條已於100 年1 月26日經總統公布
    修正，於同年月28日生效，雖該條第1 項第3 款修正前、後
    之規定均相同，另刑法第321 條第1 項之法定刑，修正前並
    無罰金刑部分，修正後增列「得併科新臺幣10萬元以下罰金
    」之規定，經比較新、舊法之結果，被告行為時之舊法對被
    告較為有利，依刑法第2 條第1 項前段之規定，本件自應適
    用被告行為時之規定處斷。
三、按刑法第321 條第1 項第3 款之攜帶兇器竊盜罪，係以行為
    人攜帶兇器竊盜為其加重條件，此所謂兇器，其種類並無限
    制，凡客觀上足對人之生命、身體、安全構成威脅，具有危
    險性之兇器均屬之，且祇須行竊時攜帶此種具有危險性之兇
    器為已足，並不以攜帶之初有行兇之意圖為必要（最高法院
    79年臺上字第5253號判例參照）。查，被告所用以行竊之斜
    口鉗，雖未扣案，然其係鐵製品，且可用於剪斷電線，長約
    10公分，業據被告供述綦詳（見本院卷第24頁），應認質地
    堅硬，如持以行兇，依照一般社會通念，足以對人之生命、
    身體產生危害，自屬兇器無訛，是核被告曾智奎所為，係犯
    刑法第321 條第1 項第3 款之攜帶兇器竊盜罪（公訴意旨雖
    認被告係犯刑法第320 條第1 項之竊盜罪，惟業經蒞庭檢察
    官當庭更正，基於檢察一體原則，應以更正後之法條為準）
    。又被告有如事實欄所載前案犯罪科刑及執行情形，有臺灣
    高等法院被告前案紀錄表在卷可稽，其於有期徒刑執行完畢
    後，5 年內故意再犯本案有期徒刑以上之罪，為累犯，應依
    刑法第47條第1 項之規定加重其刑。爰審酌被告正值青壯，
    不思循正當途徑獲取財物，因貪圖不法利益而下手竊取他人
    財物，行竊犯行對被害人財產法益已造成損害，並考量其竊
    得財物之價值，兼衡其犯後坦承犯行之態度，暨其犯罪之動
    機、目的、生活狀況及智識程度等一切情狀，量處如主文所
    示之刑，以示懲儆。
據上論斷，應依刑事訴訟法第273 條之1 第1 項、第299 條第1
項前段，刑法第2 條第1 項前段、第47條第1 項，（100 年1 月
26日）修正前刑法第321 條第1 項第3 款，判決如主文。
本案經檢察官鄭伊鈞到庭執行職務。
中    華    民    國    100   年    4     月    29    日
                  刑事第一庭法  官  莊明達
以上正本證明與原本無異。
如不服本判決應於收受判決後10日內向本院提出上訴書狀，並應
敘述具體理由；其未敘述上訴理由者，應於上訴期間屆滿後20日
內向本院補提理由書。
                            書記官  陳麗津
中    華    民    國    100   年    4     月    29    日
附錄本件論罪科刑依據法條全文：
100年1月26日修正前刑法第321條：
犯竊盜罪而有左列情形之一者，處6月以上、5年以下有期徒刑：
一、於夜間侵入住宅或有人居住之建築物、船艦或隱匿其內而犯
    之者。
二、毀越門扇、牆垣或其他安全設備而犯之者。
三、攜帶兇器而犯之者。
四、結夥三人以上而犯之者。
五、乘火災、水災或其他災害之際而犯之者。
六、在車站或埠頭而犯之者。
前項之未遂犯罰之。